臺灣高等法院刑事判決　　　　　　　　99年度上易字第2897號
上　訴　人
即　被　告　謝振輝
上列上訴人因竊盜案件，不服臺灣桃園地方法院99年度審易字第
1552號，中華民國99年11月12日第一審判決（起訴案號：臺灣桃園
地方法院檢察署99年度偵字第7935號），提起上訴，本院判決如
下：
    主  文
上訴駁回。
    事  實
一、謝振輝前於民國97年間因詐欺案件，經臺灣桃園地方法院以
    97 年度桃簡字第2792號判決判處有期徒刑4月確定，而於98
    年6 月1日易科罰金執行完畢（於本案構成累犯）。詎謝振
    輝仍不知悔改，基於意圖為自己不法所有之犯意，於99年3
    月4日8時許，攜帶其所有而客觀上足對人之生命、身體安全
    構成威脅，可作為兇器使用之發電機1台、電動砂輪機1台、
    砂輪片25片、活動扳手2支、固定扳手1支、砂輪機扳手1支
    及棉質手套1雙等工具，騎乘車牌號碼QE9-395號輕型機車行
    經桃園縣龍潭鄉○○村○○路511之1號旁高壓電塔，見四下
    無人，即爬至高壓電塔上，因見該處臺灣電力公司所有之白
    鐵欄杆前已遭人切下，旋持其中之發電機1台、電動砂輪機1
    台、砂輪機扳手1支，以鋸短上開白鐵欄杆之方式，竊取白
    鐵欄杆33支（價值新臺幣25萬元），並將鋸短之白鐵欄杆丟
    至高壓電塔草叢旁，適為陳文燕於99年3月4日9時20分許，
    行經上址旁之空地發覺有異而報警處理，迨謝振輝爬下高壓
    電塔後即為警當場查獲而未遂，並扣得發電機、電動砂輪機
    各1 台、砂輪片25片、活動扳手2支、固定扳手、砂輪機扳
    手各1 支及棉質手套1雙。
二、案經桃園縣政府警察局龍潭分局報告臺灣桃園地方法院檢察
    署檢察官偵查起訴。
    理  由
壹、程序方面：
    本件認定事實所引用之本件卷內其他所有卷證資料（包含文
    書證據、物證等證據），並無證據證明係公務員違背法定程
    序所取得；而檢察官、被告對本院提示之供述證據，亦均表
    示同意作為證據（見本院卷100年1月24日準備程序筆錄），
    另卷內之非供述證據，亦無刑事訴訟法第159條之4之顯有不
    可信之情況與不得作為證據之情形。綜上，依刑事訴訟法第
    159條至159條之5之規定，本件認定事實所引用之證據（包
    含供述證據、非供述證據），均有證據能力，合先敘明。
貳、實體部分：
一、上揭事實，業據被告於警詢、偵查、原審及本院準備程序時
    坦承不諱（見99年度偵字第7935號卷第9-10頁、第36頁、第
    41 頁及原審卷99年11月2日準備程序筆錄、本院卷100年1月
    24 日準備程序筆錄），核與證人陳文燕、林燦益警詢供述
    之情節相符，復有贓物認領保管單、桃園縣政府警察局龍潭
    分局搜索扣押筆錄、扣押物品目錄表各1份、贓物及現場照
    片12 張及扣案之發電機1台、電動砂輪機1台、砂輪片25片
    、活動扳手2支、固定扳手1支、砂輪機扳手1支、棉質手套1
    雙在卷足憑。而本案遭竊之白鐵欄杆，依卷附照片顯示，外
    觀新穎毫無銹斑，原本堆放在電塔上，縱使以廢鐵出售，仍
    頗有價值，被告於上訴狀稱誤為台電廢棄之材料云云，與事
    實不符，不能採信，足認被告上開自白與事實相符，堪予採
    信。從而
    本件事證明確，被告竊盜犯行，堪以認定，應依法論罪科刑
    。
二、按刑法第321條第1項第3款之攜帶兇器竊盜罪，係以行為人
    攜帶兇器竊盜為其加重條件，此所謂兇器，其種類並無限制
    ，凡客觀上足對人之生命、身體、安全構成威脅，具有危險
    性之兇器均屬之，且祇須行竊時攜帶此種具有危險性之兇器
    為已足，並不以攜帶之初有行兇之意圖為必要；亦即行為人
    攜帶兇器有行兇之可能，客觀上具有危險性，即為已足，至
    其主觀上有無持以行兇或反抗之意思，尚非所問（最高法院
    79年台上字第5253號判例意旨參照）。又按刑法第321條第1
    項第3款之攜帶兇器竊盜係以行為人攜帶兇器竊盜為其加重
    條件，只要於竊盜時攜帶兇器，即構成加重竊盜罪名，因立
    法所規範者為攜帶兇器竊盜即屬於加重條件，而不以取出兇
    器犯之為必要，亦不以攜帶之初有持以行兇之意圖為限（最
    高法院94年度台上第3149號判決意旨參照）。查本件被告竊
    盜時所攜帶之發電機、電動砂輪機各1台、砂輪片25片、活
    動扳手2支、固定扳手、砂輪機扳手各1支，均係以金屬材質
    製成，質地堅硬，倘持以攻擊人之身體，定對身體、生命造
    成危險、傷害，又其雖僅持其中之發電機、電動砂輪機各1
    台、砂輪機扳手1支行竊，依上開說明，仍無礙於攜帶兇器
    竊盜犯行之認定。是核被告所為，係犯刑法第321條第2項、
    第1項第3款之攜帶兇器竊盜未遂罪。被告已著手於竊盜行為
    之實行而不遂，為未遂犯，依刑法第25條第2項規定，按既
    遂犯之刑減輕之。再被告有事實欄所載之犯罪科刑及執行完
    畢紀錄，此有本院被告前案紀錄表1份在卷可按，其受徒刑
    之執行完畢後，於5年以內故意再犯本件有期徒刑以上之罪
    ，為累犯，應依刑法第47條第1項規定加重其刑。被告同時
    有刑之加重及減輕事由，依法應先加後減之。原審以被告犯
    行明確，適用刑法第321條第2項、第1項第3款、第25條第2
    項、第47條第1項、第38條第1項第2款，並審酌被告正值壯
    年，恣意竊取他人財物，危害社會治安非輕，原不宜寬縱，
    惟念被告犯後坦承犯行，犯後態度尚佳等一切情狀，量處有
    期徒刑8月。並敘明上開扣得之發電機、電動砂輪機各1台、
    砂輪片25片、活動扳手2支、固定扳手、砂輪機扳手各1支、
    棉質手套1雙，均為被告所有而供犯本案或預備犯本案所用
    之物，依刑法第38條第1項第2款規定，均予宣告沒收。經核
    認事用法並無違誤，量刑亦屬妥適。另告訴代理人林燦益於
    本院審理中稱被告係慣竊，公司未授權和解等語，顯然被告
    雖有和解意願，但迄今未與告訴人成立和解。被告上訴意旨
    稱有和解意願請求減輕其刑，指摘原判決不當，為無理由，
    應予駁回。
三、被告經合法傳喚，無正當理由不到庭，依法不待其陳述，逕
    行判決之。
據上論斷，應依刑事訴訟法第368條、第371條，判決如主文
本案經檢察官陳大偉到庭執行職務。
中    華    民    國    100    年    3    月    23    日
                  刑事第十庭  審判長法  官  宋  祺
                                    法  官  陳明珠
                                    法  官  林孟宜
以上正本證明與原本無異。
不得上訴。
                                    書記官  王靜怡
中    華    民    國   100    年    3     月    24    日